臺灣彰化地方法院北斗簡易庭民事判決
111年度斗簡字第193號
原      告  利銘塑膠有限公司

法定代理人  張碧彩
訴訟代理人  白裕棋律師
被      告  余紹龍
            天頂交通股份有限公司

法定代理人  陳漢琮
上二人共同
訴訟代理人  張祐瑋
上列當事人間請求損害賠償事件，本院於民國111年6月28日言詞
辯論終結，判決如下：
    主      文
被告應連帶給付原告新臺幣參拾陸萬零壹佰肆拾陸元及自民國一
一一年五月二日起至清償日止，按週年利率百分之五計算之利息
。
原告其餘之訴駁回。
訴訟負用新臺幣壹萬壹仟貳佰玖拾陸元，其中新臺幣參仟玖佰參
拾貳元由被告連帶負擔，餘由原告負擔。
本判決原告勝訴部分得假執行，但被告如以新臺幣參拾陸萬零壹
佰肆拾陸元為原告預供擔保，得免為假執行。
原告其餘假執行之聲請駁回。 
    事實及理由
一、原告主張：
(一)被告甲○○於民國111年1月21日上午11時20分許，駕駛車牌號
    碼000-00號營業大貨車，行經國道一號高速公路北上215公
    里400公尺處北向外側車道（位於彰化縣田尾鄉），因未注
    意前方車流已迴堵，致追撞前方已減速停止之原告所有，由
    訴外人王俊皓所駕駛之車牌號碼000-00號自用大貨車(下稱
    系爭車輛)，致系爭車輛再往前推撞前方已煞停之訴外人鄭
    宗榮所駕駛之車牌號碼000-0000號自用大貨車，系爭車輛因
    此前車頭及後車斗均毀損。
(二)本件交通事故肇事原因經國道公路警察局道路交通事故分析
    研判，王俊皓、甲○○均無肇事原因，被告甲○○則有未注意車
    前狀態之肇事原因。　　
(三)原告請求被告甲○○就下列金額負損害賠償責任：
  1.拖吊及事故處理費用：系爭車輛因本件車禍事故無法正常行
    駛，故需由高速公司拖吊至平面道路，再由平面道路拖吊至
    修車廠，支出拖吊及事故處理費用共新臺幣（下同）33,000
    元。
　2.租車費用：原告所有系爭車輛因本件車禍事故毀損，故向宏
    仁塑膠工廠租賃小貨車使用，自111年1月24日起至同年3月1
    1日(已扣除年假)向其他業者租車用，支出租車費用90,000
    元。
  3.車輛維修費用：系爭車輛經裕益汽車花蓮服務廠估價，需支
    出修復費用911,752元(其中工資162,190元、零件749,562元
    )。
　4.上開金額合計1,034,752元。
(四)被告甲○○為被告天頂交通股份有限公司(下稱被告天頂公司)
    之受僱人，因執行職務致系爭車輛受損，原告請求被告甲○○
    、天頂公司連帶負損害賠償責任。
(五)並聲明：被告應連帶給付原告1,034,752元，及自起訴狀繕
    本送達翌日起至清償日止，按年息5%計算之利息。
二、被告則以：被告對原告請求之拖吊及事故處理費用33,000元
    不爭執，但系爭車輛維修費用零件部分應折舊，租車費用90
    ,000元請求本院斟酌。
三、本院之判斷：
(一)原告主張被告甲○○受僱於被告天頂公司，於上開時、地因未
    注意前方車流已迴堵，致追撞前方已減速停止之原告所有由
    王俊皓所駕駛之系爭車輛，致系爭車輛再往前推撞前方已煞
    停之鄭宗榮所駕駛之車牌號碼000-0000號自用大貨車，系爭
    車輛因此前車頭及後車斗均毀損等情，業據其提出國道公路
    警察局道路交通事故研判表、道路交通事故現場圖、現場照
    片、估價單影等本件為證，並經本院向國道公路警察局第三
    公路警察大隊調閱本件肇事資料核閱無誤，且為被告所不爭
    執，堪認原告主張之事實為真。
(二)按因故意或過失，不法侵害他人之權利者，負損害賠償責任
    ；受僱人因執行職務，不法侵害他人之權利者，由僱用人與
    行為人連帶負損害賠償責任。但選任受僱人及監督其職務之
    執行，已盡相當之注意或縱加以相當之注意而仍不免發生損
    害者，僱用人不負賠償責任；汽車、機車或其他非依軌道行
    駛之動力車輛，在使用中加損害於他人者，駕駛人應賠償因
    此所生之損害。但於防止損害之發生，已盡相當之注意者，
    不在此限，民法第184條第1項前段、第188條第1項、第191
    條之2分別定有明文。復按汽車在同一車道行駛時，除擬超
    越前車外，後車與前車之間應保持隨時可以煞停之距離，不
    得任意以迫近或其他方式，迫使前車讓道，道路交通安全規
    則第94條第1項定有明文。經查，本件被告甲○○駕駛肇事車
    輛，行經肇事地點，因過失未保持安全距離，致由後方追撞
    前方已減速停止之原告所有由王俊皓所駕駛之系爭車輛，致
    系爭車輛再往前推撞前方已煞停之鄭宗榮所駕駛之車牌號碼
    000-0000號自用大貨車，造成系爭車輛受損，被告甲○○已違
    反前揭道路交通安全規則，自應負擔全部過失責任，且系爭
    車輛所受損害與被告甲○○之過失行為間，復有相當因果關係
    ，被告甲○○自應負擔損害賠償責任至明。而被告甲○○為被告
    天頂公司之受僱人，被告天頂公司亦未證明其選任受僱人及
    監督其職務之執行，已盡相當之注意或縱加以相當之注意而
    仍不免發生損害，原告就其等所受損害，請求被告甲○○、天
    頂公司負連帶賠償責任，即屬有據。
(三)茲就原告本件請求賠償之項目及金額，判斷如下：
  1.拖吊及事故處理費用：原告主張系爭車輛因本件車禍事故毀
    損，故需由高速公司拖吊至平面道路，再由平面道路拖吊至
    修車廠，共支出33,000元，此為被告所不爭執，應予准許。
　2.租車費用：本件原告請求租車費用90,000元部分，按系爭車
    輛發生車禍發生日期為111年1月21日，故原告自111年1月24
    日請求租車費用，另原告僅請求至估價單填載日期111年3月
    11日為止之租車費用損失。而原告自111年1月24日至同年3
    月11日此期間扣除年假後為繼續營業，故向他人租用車輛使
    用，亦屬合理；而系爭車輛為營業使用之自用大貨車，每日
    租車費用3,000元，亦符合一般社會行情，原告請求30日合
    計90,000元之租車損失，亦有宏仁塑膠工廠所出具之租車合
    約書在卷可憑，堪以認定。故原告請求被告賠償租車費用90
    ,000元，為有理由，應予准許。
　3.車輛維修費用：按不法毀損他人之物者，應向被害人賠償其
    物因毀損所減少之價值。民法第196條分別定有明文。而所
    謂請求賠償物被毀損所減少之價額，得以修復費用為估定標
    準，但以必要者為限，例如修理材料以新品換舊品，應予折
    舊。依行政院所頒固定資產耐用年數表及固定資產折舊率表
    之規定，非運輸業用客車、貨車之耐用年數為5年，依定率
    遞減法每年折舊1000分之369，且採用定率遞減法者，其最
    後1年之折舊額，加歷年折舊累計額，其總和不得超過該資
    產成本原額之10分之9。另依營利事業所得稅查核準則第95
    條第6款規定，固定資產提列折舊採用定率遞減法者，以1年
    為計算單位，其使用期間未滿1年者，按實際使用之月數相
    當於全年之比例計算之，不滿1月者，以月計。查原告請求
    被告賠償系爭車輛修復費用911,752元，其中工資162,190元
    、零件749,562元，業據其提出裕益汽車股份有限公司估價
    單附卷可憑，其中新零件更換舊零件之零件折舊部分非屬必
    要費用，應予扣除。查本件遭被告甲○○撞擊受損之系爭車輛
    ，出廠日期為93年5月，有原告所提出之行車執照可憑，迄
    發生車禍日111年1月21日止，已逾5年之耐用年數，則零件
    折舊後之金額為74,956元（計算式：749562元×1/10＝74956
    元，元以下四捨五入），加計工資162,190元，其總額為237
    ,146元（計算式：74,965元＋162190元＝237146元），是原告
    請求被告賠償系爭車輛之修復費用，於237,146元之範圍內
    ，應認有據，逾此範圍之請求，則無理由。
  4.從而，原告得向被告請求之金額為360146元（計算式：3300
    0＋90000＋237146＝360146）。
四、綜上所述，原告依據侵權行為損害賠償之法律關係，請求被
    告連帶給付360,146元，及自起訴狀繕本送達翌日即111年5
    月2日起至清償日止，按年息5%計算之利息，為有理由，應
    予准許。逾此數額之請求，則無理由，應予駁回。另本件訴
    訟費用為11,296元，依兩造勝敗比例，其中被告連帶負擔3,
    932元，餘由原告負擔。
五、本件係就民事訴訟法第427條第1項訴訟適用簡易訴訟程序所
    為被告部分敗訴之判決，依同法第389條第1項第3款之規定
    ，應由本院依職權宣告准予假執行。並依同法第392條第2項
    之規定，依職權宣告被告預供擔保後得免為假執行。至原告
    就敗訴部分陳明願供擔保聲請宣告假執行，因訴之駁回而失
    所依據，不應准許。
六、本件事證已臻明確，兩造其餘攻防，核與判決結果不生影響
    ，爰不一一論述，併此敘明。
七、訴訟費用負擔之依據：民事訴訟法第78條、第85條第2項。
中    華    民    國   111    年     7    月    12    日
                  北斗簡易庭  法  官  丁兆嘉
以上為正本係照原本作成。
如不服本判決，應於判決送達後20日內向本庭（彰化縣○○市○
○○道0段0號）提出上訴狀。（須按他造當事人之人數附繕本）
。如委任律師提起上訴者，應一併繳納上訴審裁判費。 
中    華    民    國   111    年     7    月    12    日
                      　　    書記官　蔡政軒